最高法院刑事判決　　　　　　　　　　　　　　　八十八年度台上字第七六二九號
　　上　訴　人　甲○○
右上訴人因違反毒品危害防制條例案件，不服台灣高等法院中華民國八十八年十月二
十日第二審判決（八十八年度上訴字第三○三一號，起訴案號：台灣宜蘭地方法院檢
察署八十八年度偵字第三一四號），提起上訴，本院判決如左：
    主  文
上訴駁回。
    理  由
按刑事訴訟法第三百七十七條規定，上訴於第三審法院，非以判決違背法令為理由，
不得為之。是提起第三審上訴，應以原判決違背法令為理由，係屬法定要件。如果上
訴理由狀並未依據卷內訴訟資料，具體指摘原判決不適用何種法則或如何適用不當，
或所指摘原判決違法情事，顯與法律規定得為第三審上訴理由之違法情形，不相適合
時，均應認其上訴為違背法律上之程式，予以駁回。本件上訴人甲○○上訴意旨略稱
：上訴人經警查獲當天，應警察之要求，以電話通知持有安非他命之黃松鐘，請其攜
帶安非他命前來，因而在黃松鐘身上查獲安非他命一小包，此乃警察誘陷上訴人，致
被判處轉讓第二級毒品重刑，實難以信服，請改判無罪云云。
惟查：原判決認定，上訴人曾於民國八十四年間犯竊盜罪，經台灣板橋地方法院判處
有期徒刑四月，緩刑三年確定。於緩刑期間，又基於概括之犯意，自八十七年十二月
初起至八十八年一月十七日止，在宜蘭縣羅東鎮○○街二六一巷二十七弄二十一號二
樓居所，連續六、七次，無償轉讓第二級毒品安非他命予其女友林美鳳（另案處理）
施用；另於八十八年一月初及同年月十九日上午八時許，在上址之巷口及上開居所，
先後二次，無償轉讓第二級毒品安非他命予黃松鐘（另案處理）施用。嗣於八十八年
一月十九日上午九時許，在上開居所為警查獲，經通知黃松鐘前來，並在黃松鐘身上
扣得上訴人所轉讓之安非他命一包○‧七公克等情。因而撤銷第一審判決，改判論處
上訴人連續轉讓第二級毒品罪刑，已敘明所憑之證據及認定之理由。而上訴第三審法
院之案件，是否以判決違背法令為上訴理由，應就上訴人之上訴理由書狀加以審查。
至原判決究有無違法，與上訴是否以違法為理由為兩事。如上訴理由書狀非以判決違
法為上訴理由，其上訴第三審之程式即有欠缺，應認上訴為不合法，依刑事訴訟法第
三百九十五條前段予以駁回。本件上訴人所為前揭辯解，與其先前有無轉讓第二級毒
品無涉。上訴意旨，對於原判決究竟如何違背法令，並無一語道及，顯與法律規定得
為第三審上訴理由之違法情形，不相適合，其上訴違背法律上之程式，應予駁回。
據上論結，應依刑事訴訟法第三百九十五條前段，判決如主文。
中      華      民      國    八十八    年     十二     月     三十     日
                              最高法院刑事第十二庭
                                  審判長法官  陳  炳  煌
                                        法官  陳  正  庸
                                        法官  陳  世  雄
                                        法官  高  金  枝
                                        法官  張  清  埤
      右正本證明與原本無異
                                              書  記  官
中      華      民      國    八十九    年      一      月      五      日
